臺灣板橋地方法院刑事判決　　　　　　　96年度易字第1464號
公　訴　人　臺灣板橋地方法院檢察署檢察官
被　　　告　丙○○
　　　　　　甲○○
上列被告等因竊盜案件，經檢察官聲請以簡易判決處刑（96年度
偵續字第9667號），本院認為不得逕以簡易判決處刑，改依通常
程序審理，茲判決如下：
    主  文
丙○○共同攜帶兇器竊盜，累犯，處有期徒刑捌月。
甲○○共同攜帶兇器竊盜，累犯，處有期徒刑捌月。
    事  實
一、丙○○曾違犯洗錢防制法及侵占等案件，其中於民國（下同
    ）94年間，因違反洗錢防制法案件，經本院判處有期徒刑2
    月確定，甫於94年5 月17日執行完畢（於本件構成累犯），
    甲○○曾犯竊盜及違反電信法等案件，其中於92年間，因違
    反電信法案件，經臺灣臺北地方法院判處有期徒刑3 月確定
    ，於93年4 月2 日入監執行，甫於93年7 月1 日縮刑期滿執
    行完畢（於本建構成累犯）。詎2 人均猶不知悔改，復共同
    意圖為自己不法之所有，並基於攜帶兇器竊盜之犯意聯絡與
    行為分擔，於96年4 月11日14時20分許（原聲請簡易判決處
    刑書誤載為「下午4 時20分許」），在乙○○所經營位於臺
    北縣蘆洲市○○街144 號之「歡樂娃娃屋」內，由丙○○持
    其自備在客觀上對於人之生命、身體具有高度危險性之兇器
    榔頭1 支，敲破毀損上開店內娃娃機之投幣器，使之整個脫
    落後（毀損部分未據告訴），再取走該遊戲機內之木製錢箱
    ，甲○○則在一旁把風，總計竊取該遊戲機木製錢箱內新臺
    幣（下同）10元之銅板300 枚（合計3,000 元），得手後，
    旋同乘車牌號碼WSV-797 號輕型機車逃逸離去，並朋分所得
    贓款（每人分得1,500 元）。嗣於96年4 月20日凌晨1 時許
    ，經警循線赴丙○○位於臺北縣三重市○○○○街58巷46號
    3 樓住處查獲丙○○，並扣得其所分得尚未花用完畢之贓款
    1,400 元（已由丙○○兌換為紙鈔），再由丙○○帶同警方
    至臺北縣三重市○○○路○ 段103 號查獲甲○○，並自甲○○身上查扣其所分得尚未花用完畢之贓款324 元。
二、案經乙○○訴由臺北縣政府警察局蘆洲分局報請臺灣板橋地
    方法院檢察署檢察官向本院聲請簡易判決處刑，本院認不得
    逕以簡易判決處刑，改依通常程序審理。
    理  由
壹、程序部分：
一、按除簡式審判程序、簡易程序及刑事訴訟法第376 條第1 款
    、第2 款所列之罪之案件外，第一審應行合議審判，刑事訴
    訟法第284 條之1 修正條文定有明文。本件被告丙○○、甲○○2 人所犯係屬刑事訴訟法第376 條第2 款所列之罪之案
    件，爰依法獨任進行審理程序。
二、本案相關卷證，被告2 人均未指摘有何不具證據能力之情形
    ，亦未於言詞辯論終結前聲明異議，本院復核又無其他不適
    當之情形，爰認均有證據能力，合先敘明。
貳、實體部分：
一、上揭犯罪事實，業據被告丙○○、甲○○2 人於警詢時、偵
    查中及本院審理中坦承不諱，互核相符，並與告訴人乙○○
    於警詢時指訴之情節相符，且有臺北縣政府警察局蘆洲分局
    扣押筆錄暨扣押物品目錄表2 份、贓物認領保管單1 份、監
    視器翻拍照片16幀、扣案物品照片1 幀附卷可稽，堪信被告
    2 人之自白確與事實相符，本案事證已臻明確，被告2 人犯
    行均洵堪認定。
二、按刑法第321 條第1 項第3 款之攜帶兇器竊盜罪，係以行為
    人攜帶兇器竊盜為其加重條件，此所謂兇器，其種類並無限
    制，凡客觀上足對人之生命、身體、安全構成威脅，具有危
    險性之兇器均屬之，且祇須行竊時攜帶此種具有危險性之兇
    器為已足，並不以攜帶之初有行兇之意圖為必要，最高法院
    79年度臺上字第5253號判例可資參照；次查榔頭係前端鐵製
    ，供敲擊重物所用之物，在客觀上顯足以對人之生命、身體
    構成危害，而具有高度危險性。本件被告丙○○既攜帶並使
    用上開榔頭充作犯罪工具，且與被告甲○○共同遂行上揭犯
    行，核彼等2 人所為，均犯刑法第321 條第1 項第3 款之攜
    帶凶器竊盜罪，彼等2 人間，具有犯意聯絡與行為分擔，均
    為共同正犯。末查被告2 人先前分別有如事實欄所載之有期
    徒刑執行完畢情形，有臺灣高等法院被告前案紀錄表各1 份
    在卷可稽，彼等於前案有期徒刑執行完畢後5 年內，故意再
    犯本案有期徒刑以上刑之本罪，均為累犯，應分別依刑法第
    47條第1 項規定加重其刑。爰審酌被告2 人不思正道取財，
    竟以攜帶凶器之方式遂行竊盜犯行，較諸一般竊盜行為情節
    為重，亦破壞社會治安，此外，復參酌彼等犯罪之動機、目
    的、所生危害及犯罪後尚知坦承犯行之態度等一切情狀，分
    別量處如主文所示之刑，以資懲儆。
三、如犯罪事實欄所載之榔頭1 支，被告丙○○於警詢時即明確
    陳稱犯案後已將之丟棄於蘆洲市○○○路旁之大水溝內等語
    ，核與被告甲○○之供述相符，本院衡酌該榔頭並未扣案，
    又無其他積極事證足資證明其目前仍然存在，爰不予宣告沒
    收；至扣案之現金1, 724元，業據被害人乙○○領回，有被
    害人乙○○書立之贓物認領保管單1 份在卷可稽，本院亦不
    為沒收之諭知，均附此敘明。
據上論斷，應依刑事訴訟法第452 條、第299 條第1 項前段，刑
法第28條、第321 條第1 項第3 款、第47條第1 項，判決如主文
。
本案經檢察官黃仙宜到庭執行職務。
中　　華　　民　　國　　96　　年　　6 　　月　　26　　日
                  刑事第八庭  法　官  王屏夏
上列正本證明與原本無異。
如不服本判決，應於判決送達後10日內向本院提出上訴狀（應附
繕本），上訴於臺灣高等法院。
                              書記官  陳金鳳
中　　華　　民　　國　　96　　年　　6 　　月　　26　　日
附錄本案論罪科刑法條全文：
中華民國刑法第321條
（加重竊盜罪）
犯竊盜罪而有左列情形之一者，處 6 月以上、 5 年以下有期徒
刑：
一  於夜間侵入住宅或有人居住之建築物、船艦或隱匿其內而犯
之者。
二  毀越門扇、牆垣或其他安全設備而犯之者。
三  攜帶兇器而犯之者。
四  結夥三人以上而犯之者。
五  乘火災、水災或其他災害之際而犯之者。
六  在車站或埠頭而犯之者。
前項之未遂犯罰之。
